【裁判字號】    90,訴,319
【裁判日期】    900619
【裁判案由】    偽造貨幣
【裁判全文】
臺灣屏東地方法院刑事判決                            九十年度訴字第三一九號
    公  訴  人  臺灣屏東地方法院檢察署檢察官
    被      告  甲○○
    指定辯護人  本院公設辯護人  丙○○
右被告因偽造貨幣案件，經檢察官提起公訴（九十年度偵字第一一八五號），本院判
決如左：
     主  文
甲○○意圖供行使之用而收集偽造之通用紙幣，累犯，處有期徒刑參年貳月。
扣案之偽造通用紙幣鈔號ＦＮ１９００２８ＷＧ陸張、鈔號ＦＭ１５８９６６ＷＨ肆
張，均沒收。
     事  實
一、甲○○前因強盜案，經法院判處有期徒七年四月，於民國八十七年十二月二日執
    行完畢，猶不知悔改，復意圖供行使之用，於九十年二月九日十七時許，在屏東
    縣潮州鎮「宏城撞球場內」，以新台幣三千元之代價，向姓名年籍不詳綽號「阿
    呆」之成年男子購買偽造之新版千元通用紙幣十張，而收集之。嗣於翌日九時五
    十分許，在屏東縣萬丹鄉○○路○○道路，為警查獲，並扣得偽造之新版千元紙
    幣十張 (其中鈔號ＦＮ１９００２８ＷＧ六張，鈔號ＦＭ１５８９６６ＷＨ四張
    ) 。
二、案經屏東縣警察局屏東分局報請臺灣屏東地方法院檢察署檢察官偵查起訴。
     理  由
一、訊據被告甲○○矢口否認右揭犯行，辯稱：查獲之千元偽造紙幣是「阿呆」向我
    借一萬元，所以將錢還我，我不知道那是偽鈔，我被查獲時因先前有吸食毒品，
    精神狀況不好，我在警局時是說，偽鈔是我朋友給我的，三千元是向「阿呆」買
    贓車的，我不知道警訊筆錄為何會寫成我用三千元向「阿呆」買偽鈔云云。經查
    ：右揭犯罪事實，業經被告於警訊中坦承不諱，而經本院當庭勘驗警訊時之錄音
    帶，被告對於警察之訊問均能對答如流，並無語無倫次等足認為精神狀況不佳之
    情況，且於警察問以「你持有之偽造國鈔計壹拾張係用何方式取得？」時，亦確
    實答稱「是我以新台幣參仟元向阿呆購得偽鈔壹萬元」，再由查獲之警員乙○○
    到庭證述：我們當時是在屏東縣萬丹鄉○○路○○道路上查獲一輛沒牌照之車，
    經查那部車是贓車，所以我們就開始追查，後來將被告帶回警局後，在車子之手
    煞車處查獲十張千元偽鈔，查獲時偽鈔並未用任何東西包著。另外在製作警訊筆
    錄時，被告精神狀態還蠻清醒的，因為之前我們查到那輛贓車時，被告為要逃避
    追緝，還跑了將近一百公尺才被我們抓到等語，顯見被告於警訊時之自白，係在
    其意識清醒下所為，被告辯稱警訊時精神狀況不好，未如警訊筆錄所載之自白云
    云，要屬事後卸責之詞。此外，復有扣案之偽造千元通用紙幣十張在卷足資參佐
    ，該偽鈔既為被告以三千元之低價所購買，且數量多達十張，則其顯然係意圖用
    供行使之用甚明。本案事證已明，被告犯行堪予認定。
二、核被告所為，係犯刑法第一百九十六條第一項之罪。被告前因犯強盜罪，經法院
    判處有期徒刑七年四月，於八十七年十二月二日執行完畢，有卷附被告全國前案
    紀錄表可按，其受有期徒刑之執行完畢後，五年內，再犯有期徒刑以上刑之罪，
    為累犯，依法加重其刑。爰審酌被告犯罪之動機、手段、目的、持有偽造通用紙
    幣之數量及時間、並犯後態度等一切情狀，量處如主文所示之刑。扣案之偽造通
    用紙幣十張，應依刑法第二百條宣告沒收。
據上論斷，應依刑事訴訟法第二百九十九條第一項前段、刑法第一百九十六條第一項
、第四十七條、第二百條，判決如主文。
本案經檢察官林吉泉到庭執行職務
中      華      民      國      九十      年      六      月    十九    日
                                      臺灣屏東地方法院刑事第一庭
                                          法  官  包梅真
右正本證明與原本無異。
對於本判決如有不服應於收受送達後十日內向本院提出上訴書狀上訴於台灣高等法院
高雄分院並按他造當事人之人數附具繕本。
附錄法條：
刑法第一百九十六條第一項
行使偽造、變造之通用貨幣、紙幣、銀行券，或意圖供行使之用而收集或
交付於人者，處三年以上十年以下有期徒刑，得併科五千元以下罰金。
                                    書記官   蔡進吉
中      華      民      國      九十      年      六      月    十九    日


司法院資訊處製作；財團法人民間司法改革基金會備份。
